【裁判字號】    92,上訴,2402
【裁判日期】    921125
【裁判案由】    毒品危害防制條例
【裁判全文】
臺灣高等法院刑事判決                          九十二年度上訴字第二四０二號
    上  訴  人    臺灣新竹地方法院檢察署檢察官
    上  訴  人
    即  被  告    甲○○
    選任辯護人    孫志堅律師
    被      告    乙○○
    選任辯護人    徐國楨律師
                  曾能煜律師
右上訴人因被告違反毒品危害防制條例案件，不服臺灣新竹地方法院九十一年度訴字
第四九三號，中華民國九十二年六月十三日第一審判決（起訴案號：臺灣新竹地方法
院檢察署九十一年度偵字第一０一八號、第二一八九號），提起上訴，本院判決如左
：
    主  文
上訴駁回。
    事  實
一、甲○○綽號「阿耀」，前因違反毒品危害防制條例罪，經臺灣苗栗地方法院於民
    國（下同）九十一年四月十五日以九十年度苗簡字第九一五號刑事判決判處有期
    徒刑三月確定（不構成累犯）。緣謝忠一因涉嫌連續販賣第二級毒品安非他命案
    件，於臺灣桃園地方法院審理中，謝忠一向承審法官表示可找出毒品來源甲○○
    ，並願配合桃園憲兵隊查獲其毒品源頭，而於九十一年二月十三日至新竹市○○
    區○○路八十八之一號計程車行，向甲○○佯購毒品，甲○○即向謝忠一表示有
    第二級毒品安非他命三兩，欲以現金新臺幣（下同）六萬六千元之價格出賣，謝
    忠一表示俟備齊現金後再與甲○○聯絡，甲○○遂留下其所有之遠傳電信股份有
    限公司門號0000000000號行動電話，以為聯絡之用。甲○○明知安非
    他命為毒品危害防制條例第二條第二項第二款所列之第二級毒品，不得持有、販
    賣，竟基於意圖販賣第二級毒品安非他命牟利之犯意，於九十一年二月十四日晚
    間七、八時許，在上開計程車行（起訴書記載為新竹市香山區內湖國小門口），
    以現金二萬二千元之代價，販賣四包安非他命（含包裝塑膠袋共重三十公克；淨
    重二十八‧０二三八公克，取樣０‧０九三九公克，驗餘淨重二十七‧九二九九
    公克）予並無購買毒品意思之謝忠一。嗣於翌日凌晨一時許，謝忠一以毒品數量
    有出入為由，配合桃園憲兵隊至前開計程車行找甲○○秤重，為新竹憲兵隊持搜
    索票至上開計程車行搜索，當場扣得上開安非他命而查獲，並扣得前開甲○○所
    有供聯絡販賣毒品所用之行動電話一支。
二、案經新竹憲兵隊及苗栗憲兵隊分別送請臺灣新竹地方法院檢察署檢察官偵查起訴
    。
    理  由
壹、有罪部分：
一、訊據被告甲○○，矢口否認有販賣第二級毒品安非他命之犯行，辯稱：其係受謝
    忠一之託，代向乙○○購買安非他命，謝忠一並於事成之後，交付三公克之安非
    他命作為酬謝云云。
二、經查：
（一）被告甲○○就謝忠一購買毒品之過程，前後供述如下：
    (1)、於九十一年二月十五日警詢時供稱：「（問：你與阿忠最近一次向阿財購買
        毒品為何時？交易方式為何？請詳述）我與阿忠向阿財最近一次交易為昨日
        （十四日）夜間約七、八時。交易方式為我先打阿財的手機告訴他（阿財）
        我要的數量，然後阿財就帶著毒品到我計程車行的附近內湖國小門口等我，
        我就帶著阿忠到國小那找他，阿忠就上阿財的車看貨，因阿忠說身上的錢帶
        不夠，我就帶著阿忠到附近的提款機領錢，之後，我就拿著阿忠所交予的錢
        （約二萬二千元）去給阿財，阿財就給我約一兩的安非他命，再來我就把安
        非他命交給阿忠」（九十一年度偵字第一０一八號偵查卷第六頁）。
    (2)、於九十一年二月十五日晚間九時六分許，原審法院初訊（檢察官聲請羈押庭
        訊問）時改稱：「（問：阿忠把二萬二千元拿給『阿財』，還是拿給你交給
        『阿財』？他（指謝忠一）身上帶二萬二千元，刷卡刷不出來，後來『阿財
        』走掉，他（指謝忠一）開車追去，他拿錢直接給『阿財』，我沒有經手拿
        錢，貨是『阿忠』拿回來的。」（原審法院九十一年度聲羈字第三四號卷宗
        ）。
    (3)、於原審九十一年十一月二十七日調查時則稱：「乙○○先離開內湖國小，於
        是我與謝忠一到內湖國小附近提款機領錢，．．．我就用我的行動電話與乙
        ○○聯絡，乙○○回來後，乙○○是把安非他命交給我，再由我交給謝忠一
        ，錢是由我交給翁」。
    (4)、於九十二年二月十一日原審審理時，復又改稱：「我與謝忠一追他（指乙○
        ○），後來是謝忠一交易，我留在車上」。
    (5)、依被告甲○○上開所供，更易為被告乙○○離去後，被告甲○○與證人謝忠
        一兩人駕車自後追上被告乙○○，再由證人謝忠一下車與被告乙○○直接交
        易，被告甲○○雖一同前去，惟留在車上未下車。被告甲○○對於證人謝忠
        一與被告乙○○如何交易之供述，前後不一，難予遽信。
（二）證人謝忠一就購買毒品之過程，前後證述如下：
    (1)、於九十一年二月十三日桃園憲兵隊詢問時，證稱：「我為配合貴隊調查本案
        於今日（十三日）前往確認當時交易地點及提款金融機構時，巧遇綽號『阿
        耀』之男子，其表示現有三兩安毒，欲以六萬六千元之代價出賣，詢問我有
        無購買之意願，我則向其表示待我備齊現金後，再與其聯繫交易時間、地點
        」（九十一年度偵字第一０一八號偵查卷第十六頁憲兵隊訊問筆錄，製作時
        間係九十一年二月十三日晚間七時三十分；搜索被告甲○○所在之計程車行
        係九十一年二月十五日凌晨一時）。
    (2)、於九十一年四月二十二日偵查時，證稱：「當時在臺灣桃園地方法院因違反
        毒品危害防制條例案件羈押中，因法官要我供出毒品來源，以換得其交保，
        後來我主動向桃園憲兵隊聯絡，願意配合調查『阿耀』販毒之事證，我先去
        接觸被告，發現他身上有毒品，是今年二月十五日之事」（九十一年度偵字
        第一０一八號偵查卷第一二二頁至第一二三頁）。
    (3)、於原審調查時分別證稱：「（問：是否認識被告甲○○、乙○○？）我從來
        就不曾見過乙○○，也不認識乙○○，但我認識甲○○。我也沒有透過甲○
        ○而與乙○○在新竹市內湖國小見面」、「（問：是否有施用安非他命？）
        有。我曾透過我同學李善儒的女朋友調貨，林雅萍就牽線牽到甲○○」、「
        （問：提示九十一年二月十五日新竹憲兵隊訊問筆錄有何意見？）我沒有上
        乙○○的車。我在去年五月十二日就被桃園憲兵隊查獲，我因為有把握可以
        找出甲○○，我的毒品來源是甲○○，但甲○○的毒品來源為何，我就不知
        道了。我以前在憲兵隊及檢察官訊問時講的話都實在，不需要補充」（原審
        九十一年八月三十日訊問筆錄第四頁）；「（問：有無透過甲○○向乙○○
        買毒品？）沒有，我只是問甲○○有沒有毒品。我沒有進去乙○○的車內，
        且我也不認識乙○○」、「我不是『巧遇』被告甲○○，其實我本來就有預
        期被告甲○○會出現在該處。我不知道甲○○的真實姓名，我去車行五、六
        次，只有在九十一年二月十三日這次才見到他」」（原審九十一年十一月二
        十七日訊問筆錄第三頁）；「（問：與被告林交易毒品幾次？）實際上只與
        被告林交易過一次，交易時間是九十年五月十二日前的一、二個月，交易的
        價格是七萬五千元」（原審九十一年八月三十日訊問筆錄第五頁）。
    (4)、依證人謝忠一於新竹憲兵隊之第二次筆錄所述，於九十一年二月十五日凌晨
        一時許，新竹憲兵隊人員係由謝忠一帶同至被告甲○○所在之計程車行搜索
        ，據證人即前往現場之新竹憲兵隊憲兵劉玄尊於偵查中證稱：「我去現場時
        ，毒品都在地上」（九十一年三月二十五日偵查筆錄），然安非他命乃第二
        級毒品，一經持有即成罪，查獲地點係在眾人可出入之計程車行，倘非有特
        殊原因，衡情應不可能將數量不少之毒品放在計程車行之地上，以待憲兵隊
        人員前來。另證人即被告甲○○計程車行之同事李旺儒及張添貴二人，於原
        審調查時均證稱目睹謝忠一帶著一包拳頭大之白色物及一台磅秤進來車行等
        語無訛。證人謝忠一證稱與被告甲○○先前已完成毒品交易（謝忠一並無購
        買之意），當日在車行係檢視重量不足之所述，應可採憑。被告甲○○所稱
        安非他命乃謝忠一自外帶入，二人正在進行安非他命重量是否足夠之檢視一
        節，亦非子虛。
    (5)、證人謝忠一於九十年二月至四月間，有以現金七萬五千元之代價，在新竹市
        ○○路八十八之一號購得三兩之安非他命，且李善儒及林雅萍均有參與其中
        （該犯罪事實未據公訴人起訴）一節，業據證人謝忠一證述：「（問：你原
        於筆錄中供述：於九十年四月間，經由國中同屆同學且為二十餘年之鄰居李
        善儒與其女友林雅萍之媒介後，以七萬五千元在新竹市○○路八十八之一號
        該址向綽號『阿耀』之男子取得約三台兩之安毒乙情中，請問毒品是否為『
        阿耀』所有？抑或其為代取保管以利交付予你？李善儒與林雅萍兩人中，係
        由何人聯絡『阿耀』的？而渠二人又有無與你共同前往新竹上址取得安毒？
        又『阿耀』、李善儒與林雅萍為你媒介取得安毒之利益又為何？）我不清楚
        九十年四月間所購得之安毒是否係『阿耀』所有，但是可以肯定的是我與李
        善儒、林雅萍係同車抵達，而當時安毒已在『阿耀』處（該處係『阿耀』胞
        姊租用之檳榔攤）。『阿耀』係由李善儒或林雅萍何人聯絡的，我並不清楚
        ；我當初事先向李善儒表示，欲經由渠等之關係，進而媒介購得安毒，而回
        電與我主動聯絡的人則為林雅萍。．．．購買之七萬五千元，我係在新竹市
        ○○路八十八之一號內親手交付給『阿耀』，之後林雅萍則與『阿耀』就地
        分帳，至於如何分法我不知悉。而在返程途中，我亦以約近半兩安毒，免費
        主動贈與李善儒及林雅萍二人」（九十一年度偵字第一０一八號偵查卷第十
        九頁至第二０頁）無訛，而販賣安非他命乃違法行為，非可公然為之，且被
        告甲○○與證人謝忠一非屬至親故舊，證人謝忠一前既知悉被告甲○○有毒
        品來源，進而前往接洽，被告甲○○亦表示有安非他命可出售之情，難認無
        據。
（三）同案被告乙○○於原審調查時分別陳稱：「（問：與謝忠一係何關係？）我不
      認識他，也沒有在新竹市香山區內湖國小門口與他見面」（原審九十一年八月
      三十日訊問筆錄第三頁）；「（問：謝忠一有無進去你的車？）沒有」（原審
      九十一年十一月二十七日訊問筆錄第四頁）。證人謝忠一之證詞（其中於憲兵
      隊所為之陳述，被告未於本院言詞辯論終結前聲明異議，依新修正刑事訴訟法
      第一百五十九條之五第二項、第一項規定，視為於審判程序同意作為證據，本
      院審酌該陳述作成時之情況，認為適當，得為證據；於偵查中向檢察官所為之
      陳述，本院審酌該陳述作成之客觀條件及環境，認其心理狀態健全，並無受到
      脅迫、利誘或詐欺，且與在原審調查時之陳述內容相同，自非顯有不可信之情
      形，依新修正刑事訴訟法第一百五十九條之一第二項之規定，得為證據）與同
      案被告乙○○之供述，互核一致，被告甲○○之所供則前後不一，足徵被告甲
      ○○所辯顯係飾卸之詞，不足採信。
（四）被告甲○○坦承扣案之毒品係其所有之情，亦據證人劉玄尊於原審審理時證述
      （原審九十二年五月二十八日審理筆錄）屬實。此外，復有第二級毒品安非他
      命四包及被告甲○○所有供聯絡販賣毒品所用之行動電話一支扣案可資佐證；
      前開扣案之四包顆粒，經送國防部憲兵司令部刑事鑑識中心鑑定結果，確含第
      二級毒品甲基安非他命成分，含包裝塑膠袋共重三十公克，淨重二十八‧０二
      三八公克，取樣０‧０九三九公克，驗餘淨重二十七‧九二九九公克，有該中
      心九十一年三月一日（九一）綱得字第０二四三三號鑑驗通知書在卷（九十一
      年度偵字第一０一八號偵查卷第九五頁）可憑，被告甲○○販賣毒品之犯行，
      洵堪認定。
（五）被告甲○○辯稱雖證人謝忠一於原審審理時堅詞否認扣案之安非他命係透過被
      告甲○○向被告乙○○購買，諒係其在臺灣桃園地方法院被訴販賣第二級毒品
      安非他命案件審理時，業已向承審法官供稱毒品來源係被告甲○○，證人謝忠
      一既有供出毒品來源以獲得減刑動機，出於自利之理由，必將指證被告甲○○
      之犯行，甚至佯向被告甲○○購買安非他命，以建立被告甲○○確為其毒品來
      源之事實，供法院依法減輕其刑（證人謝忠一亦因供出毒品來源，而在所涉販
      賣安非他命之案件即臺灣桃園地方法院九十年度訴字第八七八號中，獲減刑之
      待遇，有前開判決書附卷足憑）云云，惟證人謝忠一係向被告甲○○購買毒品
      一情，業據證人即桃園憲兵隊憲兵孫毓謙於偵查中證述（九十一年度偵字第一
      ０一八號偵查卷第一０九頁）無訛，至於被告甲○○之毒品來源為何，非證人
      謝忠一所知悉，自無倘證人謝忠一坦承第二級毒品安非他命係向同案被告乙○
      ○所購買，即未可獲得減刑寬典之情事。
三、按「所謂『陷害教唆』，係指犯罪行為人原不具犯罪之故意，純因司法警察之設
    計教唆，始萌生犯意，進而著手實行犯罪構成要件行為之謂。則本件上訴人等與
    綽號『二齒』者是否於警方佯裝購買安非他命前，即具有販賣安非他命之故意乙
    節，與判斷上訴人等是否成立本件販賣第二級毒品未遂罪攸關，自應於事實欄內
    為詳實之記載，然後於理由內說明其憑以認定之證據，始稱適法」（最高法院九
    十一年度台上字第五二九六號判決意旨參照），意即，在買方實際上並無買受之
    意思下，若賣方在交易前亦未具販賣安非他命之故意，純因被設計教唆而萌生犯
    意，則可援引陷害教唆之法理為無罪之抗辯，若賣方在交易前已有販賣之故意，
    則雖不能援引陷害教唆之法理為無罪之抗辯，但終究買方無買受之意思，該次交
    易不可能完成，此時應論以販賣未遂罪。查本次交易中買方證人謝忠一僅係配合
    憲調人員抓出毒販，實際上並無買受安非他命之意思，應可確定，縱被告甲○○
    出於販賣之意思而與謝忠一交易，亦不能認為賣方之行為業已既遂，應僅為未遂
    行為。核被告甲○○之所為，係犯毒品危害防制條例第四條第五項、第二項之販
    賣第二級毒品未遂罪。公訴人認被告甲○○係犯販賣第二級毒品安非他命既遂罪
    ，容有未冾。被告甲○○持有第二級毒品之低度行為，為販賣之高度行為所吸收
    ，不另論罪。被告甲○○已著手於販賣行為之實行而不遂，為未遂犯，應依刑法
    第二十六條前段規定，減輕其刑。
四、原審基此認定，援引刑事訴訟法第二百九十九條第一項前段、毒品危害防制條例
    第四條第五項、第二項、刑法第十一條前段、第二十六條前段等規定，經審酌安
    非他命毒品對身心之戕害重大，被告甲○○無視法律之禁止仍販賣毒品，戕害施
    用者之身心，暨販賣數量、價值及犯後態度等一切情狀，量處被告甲○○有期徒
    刑四年；並以扣案之第二級毒品安非他命四包（含包裝塑膠袋共重三十公克；淨
    重二十八‧０二三八公克，取樣０‧０九三九公克，驗餘淨重二十七‧九二九九
    公克），係查獲之第二級毒品，應依毒品危害防制條例第十八條第一項前段規定
    ，宣告沒收銷燬之；另扣案之門號0000000000號行動電話一支，係被
    告甲○○所有且供犯罪所用之物，有遠傳電信股份有限公司行動電話基本資料及
    通聯紀錄附卷可參，應依毒品危害防制條例第十九條第一項之規定，宣告沒收；
    至扣案之電子磅秤一台及疑似販賣毒品記帳資料，既經被告甲○○否認為其所有
    ，就電子磅秤之部分，被告甲○○時而稱係謝忠一所有，時而稱係同計程車行之
    司機於車上所拾獲云云，惟前開扣案物，尚無積極證據證明確係供本件犯罪所用
    ，爰不為沒收之諭知。經核其認事及用法，均無違誤，量刑亦甚允當，應予維持
    。被告甲○○提起上訴意旨仍執陳詞，空言否認犯罪，為無理由，應予駁回。
貳、無罪部分：
一、公訴意旨以：乙○○與被告甲○○共同基於意圖販賣第二級毒品安非他命牟利之
    犯意聯絡及行為分擔，於九十一年二月十四日晚間七時許，因謝忠一及友人急需
    毒品止癮，乃透過甲○○調取毒品，甲○○即以其所使用之門號0000000
    000號行動電話，撥打乙○○所使用門號0000000000號行動電話（
    以其配偶李佩姍名義向中華電信股份有限公司申請），約定在新竹市香山區內湖
    國小門口交貨。隨後甲○○帶同謝忠一前往取貨，謝忠一即以二萬二千元之代價
    ，向乙○○買得第二級毒品安非他命三十公克（淨重二十八‧０二三八公克，取
    樣０‧０九三九公克，驗餘淨重二十七‧九二九九公克），謝忠一乃留下其中之
    三公克安非他命予甲○○，作為牽線購買毒品之報酬。嗣於翌日凌晨一時許，為
    新竹憲兵隊人員持搜索票至上開計程車行搜索，當場扣得上開安非他命而查獲。
    因認被告乙○○與被告甲○○共同涉犯毒品危害防制條例第四條第二項之販賣第
    二級毒品罪嫌（原審判決書記載為連續販賣）云云。
二、按犯罪事實應依證據認定之，無證據不得認定犯罪事實；不能證明被告犯罪者，
    應諭知無罪之判決，刑事訴訟法第一百五十四條第二項及第三百零一條第一項，
    分別定有明文。次按認定不利於被告之事實，須依積極證據，苟積極證據不足為
    不利於被告事實之認定時，即應為有利於被告之認定，更不必有何有利之證據；
    又事實之認定，應憑證據，如未能發現相當證據，或證據不足以證明，自不能以
    推測或擬制之方法，以為裁判基礎；至刑事訴訟法上所謂認定犯罪事實之積極證
    據，係指適合於被告犯罪事實之認定之積極證據而言，雖不以直接證據為限，間
    接證據亦包括在內；然而無論直接或間接證據，其為訴訟上之證明，須於通常一
    般之人均不致有所懷疑，而得確信其為真實之程度者，始得據為有罪之認定，倘
    其證明尚未達到此一程度，而有合理之懷疑存在時，致使無從形成有罪之確信，
    根據「罪證有疑，利於被告」之證據法則，即不得遽為不利被告之認定（最高法
    院三十年上字第八一六號、二十九年上字第三一０五號、四十年台上字第八六號
    及七十六年台上字第四九八六號判例意旨參照）。本件公訴人認被告乙○○涉有
    共同販賣第二級毒品罪嫌，無非係以證人謝忠一及劉玄尊之證述、行動電話門號
    0000000000及0000000000之通聯紀錄、國防部憲兵司令部
    刑事鑑識中心鑑驗通知書、贓證物品清單等，為其主要論據。被告乙○○經合法
    傳喚未到庭，據其於原審審理時到庭，固不否認於九十一年四月二日幫被告甲○
    ○攜帶一包拳頭大小之物交予被告甲○○之事實，惟矢口否認有何共同販賣安非
    他命之犯行，辯稱：其不認識謝忠一，亦未在新竹市香山區內湖國小門口與謝忠
    一見面，並未販賣毒品等語。
三、經查：
（一）同案被告甲○○對於證人謝忠一買賣毒品之過程，初稱係先帶謝忠一進入被告
      乙○○之車上看貨後，二人再前往提款機領款，復由被告甲○○本人將謝忠一
      身上之二萬二千元交予被告乙○○，並由甲○○本人取得安非他命後，再交予
      謝忠一；復改稱證人謝忠一係在被告乙○○離開後始自行開車追上乙○○，其
      留在現場，未共同前往追趕被告乙○○，謝忠一逕自交款予被告乙○○，並自
      被告乙○○手中取得毒品；嗣又改稱被告乙○○係於謝忠一刷卡前離去，謝忠
      一與甲○○再前去提款機刷卡，且被告乙○○係自行駕車回來；末則更易為被
      告乙○○離去後，甲○○與謝忠一二人駕車自後追上被告乙○○，再由謝忠一
      下車與被告乙○○直接交易，其本人一同前去，留在車上未下車等情，已如前
      述。按被告甲○○供述毒品交易之事實僅有一次，且距員警查獲時間僅短短數
      小時，印象必較深刻且無混淆可能，竟先稱由其本人與被告乙○○交易，再稱
      由謝忠一與被告乙○○交易，且就交易過程之陳述，復有前後重大矛盾不一之
      情事，尚難以被告甲○○上開有瑕疵之供述，即遽認被告乙○○涉有與被告甲
      ○○共同販賣二級毒品罪嫌。
（二）證人謝忠一於原審訊問時，已證稱不認識亦未見過被告乙○○，尤未上被告乙
      ○○所駕駛之車輛，不須替乙○○脫罪，其毒品來源係甲○○等語，證人謝忠
      一與被告乙○○既互不相識，應無迴護被告乙○○之必要；況證人謝忠一究係
      向被告乙○○抑被告甲○○購買毒品，並無對其有利或不利之別，證人謝忠一
      所稱未在被告乙○○之車上看貨一節，應堪採憑。至證人劉玄尊證述被告甲○
      ○坦承遭查扣之安非他命為其所有，尤與被告乙○○無涉，難援為對被告乙○
      ○不利認定之依據。
（三）被告乙○○與被告甲○○所使用之遠傳電信股份有限公司及中華電信股份有限
      公司之行動電話門號，於九十一年二月十四日下午二時至晚間十時止之雙向通
      聯紀錄，僅能證明被告乙○○與甲○○於九十一年二月十四日當天確有通話，
      並未能確切證明被告乙○○與被告甲○○之通話內容即係關於買賣毒品安非他
      命之事宜。該雙向通聯紀錄，尚不得資為被告乙○○涉有販賣安非他命罪嫌之
      不利證據。
（四）被告乙○○既未與被告甲○○在事先有販賣安非他命之合意，於被告林慶與證
      人謝忠一交易之際，亦未與被告甲○○同時出現，事後尤未分得販賣毒品所得
      利潤，實難認定被告乙○○為被告甲○○販賣安非他命之共犯。此外，本院復
      查無其他積極證據足認被告乙○○有販賣毒品安非他命予謝忠一之犯行，檢察
      官之起訴事實，尚屬不能證明，本件關於被告乙○○犯罪之證明，尚未達於通
      常一般之人均不致有所懷疑，而得確信其為真實之程度，殊屬無從為有罪之確
      信。原審爰為被告乙○○無罪之諭知，揆諸前揭規定及判例意旨，自無不合，
      應予維持。檢察官之上訴意旨除仍執與原起訴書相同之內容外，並以：(一)苗栗
      憲兵隊於九十一年四月十六日晚間八時十八分許，在被告乙○○苗栗縣竹南鎮
      五福新村五十二號住處，扣得被告乙○○持有之第一級毒品海洛因，淨重二．
      六七公克；(二)被告乙○○之尿液經送國防部憲兵司令部刑事鑑識中心鑑定結果
      ，並無煙毒（嗎啡）、安非他命、ＭＤＭＡ之陽性反應；(三)被告乙○○住處距
      本件被告甲○○與證人謝忠一毒品交易之地點不遠，足以證明被告乙○○係被
      告甲○○販毒之上線，被告乙○○確有與被告甲○○共同販賣毒品未遂之事實
      ，指摘原判決之認事、用法不當。惟查，被告乙○○為憲兵隊查獲持有第一級
      毒品海洛因部分，業經原審判處有期徒刑五月確定，而既乏積極證據證明被告
      乙○○有與被告甲○○共同販賣安非他命予謝忠一，已如前述，則被告乙○○
      之尿液檢驗結果無毒品反應及其住處與毒品交易地點相距不遠二節，自無足據
      以推論被告乙○○有販賣毒品之犯行。檢察官上開上訴意旨均無理由，應予駁
      回。
四、被告乙○○經合法傳喚，無正當理由未到庭，爰不待其陳述逕行判決。
據上論斷，應依刑事訴訟法第三百七十一條、第三百六十八條，判決如主文。
本案經檢察官李良忠到庭執行職務
中    華    民    國      九十二      年     十一     月      二十五    日
                              臺灣高等法院刑事第六庭
                                  審判長法  官  陳  春  秋
                                        法  官  高  明  哲
                                        法  官  王  麗  莉
右正本證明與原本無異。
如不服本判決，應於收受送達後十日內向本院提出上訴書狀，其未敘述上訴之理由者
並得於提起上訴後十日內向本院補提理由書（均須按他造當事人之人數附繕本）。
被告乙○○不得上訴。
                                        書記官  蘇  秋  
中    華    民    國      九十二      年     十一     月      二十五    日
附錄本案論罪科刑法條：
毒品危害防制條例第四條第五項、第二項
製造、運輸、販賣第一級毒品者，處死刑或無期徒刑；處無期徒刑者，得
併科新台幣一千萬元以下罰金。
製造、運輸、販賣第二級毒品者，處無期徒刑或七年以上有期徒刑，得併
科新台幣七百萬元以下罰金。
製造、運輸、販賣第三級毒品者，處五年以上有期徒刑，得併科新台幣五
百萬元以下罰金。
製造、運輸、販賣專供製造或施用毒品之器具者，處一年以上七年以下有
期徒刑，得併科新台幣一百萬元以下罰金。
前四項之未遂犯罰之。


司法院資訊處製作；財團法人民間司法改革基金會備份。
